臺灣新北地方法院刑事判決
111年度審易字第729號
公  訴  人  臺灣新北地方檢察署檢察官
被      告  陳正修





上列被告因竊盜案件，經檢察官提起公訴（111年度偵緝字第145
9、1460號），被告於本院準備程序中就被訴事實為有罪之陳述
，經告知簡式審判程序之旨，並聽取當事人之意見後，經本院裁
定行簡式審判程序，判決如下：
    主  文
陳正修犯竊盜罪，處有期徒刑叁月，如易科罰金，以新臺幣壹仟
元折算壹日。又犯竊盜罪，處有期徒刑叁月，如易科罰金，以新
臺幣壹仟元折算壹日。應執行有期徒刑肆月，如易科罰金，以新
臺幣壹仟元折算壹日。
未扣案之犯罪所得現金新臺幣叁仟元沒收，於全部或一部不能沒
收或不宜執行沒收時，追徵其價額。
    事  實
一、陳正修意圖為自己不法之所有，基於竊盜之犯意，分別為下
    列犯行：
(一)陳正修於民國110年7月20日12時40分許，在新北市○○區○○○
    路0號對面，見車牌號碼000-0000號普通重型機車之鑰匙插
    在鑰匙孔內，遂以該鑰匙打開該機車置物廂，再徒手竊取何
    欣穎所有並放置該處內之包包1個（內有身分證件2張、金融
    卡3張、信用卡4張及現金新臺幣〈下同〉2,000元等物），得
    手後隨即離去。嗣何欣穎發覺遭竊報警，經警調閱監視器錄
    影畫面後，循線查悉上情。
(二)陳正修於110年7月22日14時56分許，在新北市板橋區南雅東
    路與新興路口，徒手開啟賴林貴停放該處之車牌號碼000-00
    00號自用小貨車副駕駛座車門，再徒手竊取賴林貴所有之背
    包1個（內有身分證件2張、金融卡1張、信用卡1張、悠遊卡
    3張、駕照2張、行照1張、皮夾1個及現金3,000元等物），
    得手後隨即離去。嗣賴林貴發覺遭竊報警，經警調閱監視器
    錄影畫面後，循線查悉上情。
二、案經何欣穎訴由新北市政府警察局板橋分局報告臺灣新北地
    方檢察署檢察官偵查起訴。
    理  由
一、查本案被告陳正修所犯均係死刑、無期徒刑、最輕本刑為3
    年以上有期徒刑以外之罪，且均非高等法院管轄第一審之案
    件，其於準備程序中就前揭被訴事實為有罪之陳述，經本院
    告知簡式審判程序之旨，並聽取公訴人、被告之意見後，經
    裁定進行簡式審判程序審理，則本案證據之調查，依刑事訴
    訟法第273條之2規定，自不受同法第159條第1項、第161條
    之2、第161條之3、第163條之1及第164條至第170條規定之
    限制，合先敘明。
二、上開犯罪事實，業據被告於警詢、偵查、本院準備程序及審
    理時均坦承不諱，核與證人即告訴人何欣穎、證人即被害人
    賴林貴於警詢時證述之情節相符（見111年度偵字第826號卷
    【下稱偵卷一】第5至7頁背面；110年度偵字第46182號卷【
    下稱偵卷二】第5至6頁），並有下列證物附卷可資佐證：①
    事實一(一)部分：監視器錄影畫面翻拍照片及現場照片5張
    （見偵卷一第9頁）。②事實一(二)部分：監視器錄影畫面翻
    拍照片及現場照片5張（見偵卷二第7頁）。足認被告前揭任
    意性自白與事實相符，堪以採信。本案事證明確，被告犯行
    洵堪認定，應依法論科。
三、論罪科刑：
(一)罪名：
    核被告就事實一(一)、(二)所為，均係犯刑法第320條第1項
    之竊盜罪。
(二)罪數：
    被告所犯上開竊盜罪，共2罪間，犯意個別，行為互殊，應
    予分論併罰。
(三)刑之加重：
    按法院於審酌被告是否適用累犯規定而加重其刑時，訴訟程
    序上應先由檢察官就前階段被告構成累犯之事實，以及後階
    段應加重其刑之事項，主張並具體指出證明方法後，法院才
    需進行調查與辯論程序，而作為是否加重其刑之裁判基礎。
    前階段構成累犯事實為檢察官之實質舉證責任，後階段加重
    量刑事項為檢察官之說明責任，均應由檢察官分別負主張及
    具體指出證明方法之責。且檢察官就被告構成累犯之事實及
    應加重其刑之事項，有所主張並指出證明方法後，基於精簡
    裁判之要求，即使法院論以累犯，無論有無加重其刑，判決
    主文均無庸為累犯之諭知（最高法院110年度台上大字第566
    0號裁定意旨參照）。經查：
 1、被告前因①竊盜案件，經本院以104年度簡字第3233號判決判
    處有期徒刑2月確定。②復因竊盜案件，經本院以104年度易
    字第652號判決判處有期徒刑3月（共4罪）、2月，應執行有
    期徒刑10月確定。③又因竊盜案件，經臺灣臺北地方法院以1
    04年度易字第812號判決判處有期徒刑2月（共6罪），應執
    行有期徒刑10月確定。④再因竊盜案件，經臺灣臺北地方法
    院以104年度審簡字第1632號判決判處有期徒刑2月（共2罪
    ），應執行有期徒刑3月確定。上開①至④案件之罪刑，嗣經
    臺灣臺北地方法院以105年度聲字第3號裁定應執行有期徒刑
    1年10月確定，於106年3月23日縮刑期滿執行完畢之事實，
    業據公訴人於起訴書犯罪事實欄記載明確，並經公訴人於本
    院審理時提出臺灣新北地方檢察署111年度偵字第826號之被
    告前案資料卷宗（內含被告提示簡表、刑案資料查註記錄表
    、矯正簡表），用以證明被告構成累犯之事實，核與臺灣高
    等法院被告前案記錄表相符，並為被告所不爭執，足認被告
    前受有期徒刑執行完畢後，5年以內故意再犯本案有期徒刑
    以上之罪，均為刑法第47條第1項規定之累犯。
 2、公訴人於本院審理時請求依累犯規定，對被告加重其刑。爰
    參照司法院釋字第775號解釋意旨，並審酌被告前曾因竊盜
    案件經法院判處罪刑，並以入監服刑方式執行，竟未能記取
    教訓，再次為本件竊盜犯行，顯然忽視法律禁令，對刑罰反
    應力薄弱，有延長矯治期間之必要，爰依刑法第47條第1項
    規定，均加重其法定最低本刑。
(四)量刑：
    爰審酌被告非無謀生能力，不思以正途獲取所需，竟恣意竊
    取他人財物，所為對他人財產安全之危害尚非輕微，顯無尊
    重他人財產權之觀念，所為應予非難；兼衡被告之犯罪動機
    、目的、手段、情節、竊得財物之價值、告訴人及被害人所
    受損失之程度，並參以其高中肄業之智識程度（見本院卷附
    之個人戶籍資料查詢結果）、於本院審理時自陳之家庭生活
    與經濟狀況（見本院簡式審判筆錄第5頁），及犯後坦承犯
    行，並與告訴人何欣穎達成調解，被害人賴林貴部分則因其
    未到庭以致未能與被告進行調解等一切情狀，分別量處如主
    文所示之刑，並均諭知易科罰金之折算標準，及定其應執行
    刑，並諭知易科罰金之折算標準。
四、沒收部分：
    犯罪所得，屬於犯罪行為人者，沒收之。但有特別規定者，
    依其規定。前二項之沒收，於全部或一部不能沒收或不宜執
    行沒收時，追徵其價額。犯罪所得已實際合法發還被害人者
    ，不予宣告沒收或追徵。刑法第38條之1第1項、第3項、第5
    項分別定有明文。又宣告前二條之沒收或追徵，有過苛之虞
    、欠缺刑法上之重要性、犯罪所得價值低微，或為維持受宣
    告人生活條件之必要者，得不宣告或酌減之。刑法第38條之
    2第2項亦有明文規定。查被告竊得告訴人何欣穎所有之包包
    1個及其內之身分證件2張、金融卡3張、信用卡4張、現金2,
    000元等物，及竊得被害人賴林貴所有之背包1個及其內之身
    分證件2張、金融卡1張、信用卡1張、悠遊卡3張、駕照2張
    、行照1張、皮夾1個、現金3,000元等物，均為其犯罪所得
    ，其中：
(一)被告竊得被害人賴林貴所有之現金3,000元部分，未據扣案
    ，亦未實際合法發還被害人賴林貴，且無刑法第38條之2第2
    項所定過苛之虞、欠缺刑法上之重要性、犯罪所得價值低微
    或為維持受宣告人生活條件之必要等情形，爰依刑法第38條
    之1第1項前段及第3項之規定，宣告沒收，並於全部或一部
    不能沒收或不宜執行沒收時，追徵其價額。至被告竊得之告
    訴人何欣穎所有現金2,000元部分，考量被告業與告訴人何
    欣穎調解成立，約定賠償告訴人2,000元乙節，有本院調解
    筆錄影本1份在卷可憑，如被告確實依調解條件履行，已足
    剝奪其此部分犯罪利得，倘被告未能切實履行，告訴人何欣
    穎亦可依法以本院調解筆錄為民事強制執行名義，對被告之
    財產強制執行，是本院認被告與上開告訴人何欣穎等就本案
    所成立之調解條件，已達到沒收制度剝奪被告犯罪所得之立
    法目的，如在本案仍諭知沒收被告上揭犯罪所得，將使被告
    承受過度之不利益，顯屬過苛，爰依刑法第38條之2第2項之
    規定，不另諭知沒收被告此部分犯罪所得。
(二)上開竊得之告訴人何欣穎身分證件2張、金融卡3張、信用卡
    4張，及被害人賴林貴身分證件2張、金融卡1張、信用卡1張
    、悠遊卡3張、駕照2張、行照1張等物部分，此等物品均未
    扣案，且純屬個人身分證明、信用、資格之用，倘告訴人何
    欣穎、被害人賴林貴申請註銷或掛失止付，並補發新證件、
    卡片，原證件、卡片即失去功用，顯然欠缺刑法上之重要性
    ，爰依刑法第38條之2第2項規定，均不予宣告沒收及追徵。
(三)上開竊得之告訴人何欣穎所有包包1個、被害人賴林貴所有
    背包1個、皮夾1個，亦均未扣案，且無證據證明該等包包、
    背包、皮夾之實際價值為何，此部分犯罪所得之物，倘不能
    沒收，為進行價額認定估算，勢必先行確認原物之狀況，或
    有就告訴人、被害人購買之時間、價格、廠牌等情形進行調
    查比對，以取得估算基礎之必要，過程即需耗費相當時日及
    司法資源，而上開物品屬動產，價值會隨時間經過折舊，縱
    嗣後順利予以沒收或追徵價額，所取得之利益應甚微量，故
    在本案中為宣告沒收、追徵價額進行之調查程序，與欲達成
    之目的顯不相當，不具實益，益難認具刑法上之重要性，參
    酌刑法第38條之2第2項規定，爰不予宣告沒收。
據上論斷，應依刑事訴訟法第273條之1第1項、第299條第1項前
段，刑法第320條第1項、第47條第1項前段、第41條第1項前段、
第51條第5款、第38條之1第1項前段、第3項，刑法施行法第1條
之1第1項，判決如主文。
本案經檢察官鄭淑壬偵查起訴，檢察官高智美到庭執行職務。
中　　華　　民　　國　　111 　年　　5 　　月　　25　　日
                  刑事第二十五庭  法  官  白光華
上列正本證明與原本無異。
如不服本判決，應於判決送達後20日內敘明上訴理由，向本院提
出上訴狀 (應附繕本) ，上訴於臺灣高等法院。其未敘述上訴理
由者，應於上訴期間屆滿後20日內向本院補提理由書「切勿逕送
上級法院」。
                                  書記官  楊貽婷
中　　華　　民　　國　　111 　年　　5 　　月　　25　　日
附錄本案論罪科刑所引法條：
中華民國刑法第320條
意圖為自己或第三人不法之所有，而竊取他人之動產者，為竊盜
罪，處5年以下有期徒刑、拘役或50萬元以下罰金。
意圖為自己或第三人不法之利益，而竊佔他人之不動產者，依前
項之規定處斷。
前二項之未遂犯罰之。